Minutes et répertoires du notaire Nicolas DUPORT, 18 juillet 1695 - 20 mai 1727 (étude XXVII)
Archives nationales
- Minutes de Nicolas DUPORT, 18 juillet 1695 - 20 mai 1727; MC/ET/XXVII/1 - MC/ET/XXVII/165
  - Minutes. 1721, février, février 1721; MC/ET/XXVII/135
    - Berder (Nicolas) ci devant Valet de chambre, tapissier de la duchesse de Berry rue Maçon § promesse et subrogation, 13 février 1721; MC/ET/XXVII/135
      Berder, Nicolas
    - Compan (Martin), peintre en miniature, à Paris § Mariage de la fille du feu .., 23 février 1721; MC/ET/XXVII/135
      contrat de mariage; Compan, Martin
    - Colinet (Jean Baptiste) entrepreneur de bâtiments rue de Levesque § délégation et mainlevée, 28 février 1721; MC/ET/XXVII/135
      Colinet, Jean Baptiste
  - Minutes. 1721, mars, mars 1721; MC/ET/XXVII/136
    - DUCORPS Elisabeth femme de Jean DORISSON, maître charron Rue Saint Antoine, au marché Saint Paul § Inventaire après décès de Elisabeth DUCORPS à la requête de Jean DORISSON, en son nom et comme tuteur, de 3 de leurs enfants mineurs. en présence de Jean Roger BOIREÉ, subrogé tuteur (officier porteur de sel, 19 septembre 1715; MC/ET/XXVII/136; 3 folios
      inventaire
    - Constitution de rente au profit de Jean Legros, peintre, demeurant rue des Petits-Champs., 3 mars 1721; MC/ET/XXVII/136
      constitution de rente; Petits-Champs (rue des); Legros, Jean; peintre
    - Detouche (Jean) Sculpteur rue Fromenteau § acquiescement et obligation, 3 mars 1721; MC/ET/XXVII/136
      obligation; Detouche, Jean
    - Polichot (Français) maçon à Issy § Vente, 16 mars 1721; MC/ET/XXVII/136
      acte de vente; Polichot, Français
    - Pincelin (Jean), maître peintre, rue du Four § procuration, 20 mars 1721; MC/ET/XXVII/136
      procuration; Pincelin, Jean
    - Desobliaux (Philippe) marchand faïencier à Mons § bail, 29 mars 1721; MC/ET/XXVII/136
      bail; Desobliaux, Philippe
    - Rabin (Cristophe) dit Pottevin Serrurier des bâtiments du roi à Meudon § Constitution, 29 mars 1721; MC/ET/XXVII/136
      constitution de rente; Rabin, Cristophe
    - Collot (Armand) maçon à Meudon § Constitution, 29 mars 1721; MC/ET/XXVII/136
      constitution de rente; Collot, Armand
    - Rousseau (Jean) maçon; rue des Brodeurs § obligation, 30 mars 1721; MC/ET/XXVII/136
      obligation; Rousseau, Jean
  - Minutes. 1721, avril, avril 1721; MC/ET/XXVII/137
    - Quilliart (Pierre) menuisier en ébène rue Princesse § apprentissage, 2 avril 1721; MC/ET/XXVII/137
      contrat d'apprentissage; Quilliart, Pierre
    - menuisier en ébène (apprentissage) § Contrat pour 6 ans entre Jean Baptiste Jaquin, âgé de 19 ans, et Pierre Quillart, menuisier en ébène. Logé, nourri, blanchi par le maître. S.d.d., 3 avril 1721; MC/ET/XXVII/137
      contrat d'apprentissage
    - Engagement de Jean-Baptiste PITOISLE pour les représentations des foires Saint-Laurent et Saint-Germain., 4 avril 1721; MC/ET/XXVII/137
      Pitoisle, Jean-Baptiste
    - Dubois (Pierre) marchand faïencier privilégié du roi sur le Pont Saint-Michel § Vente de marchandises à .., 5 avril 1721; MC/ET/XXVII/137
      acte de vente; Dubois, Pierre
    - Transaction concernant François Roumier, maître sculpteur, demeurant rue de Bourbon., 8 avril 1721; MC/ET/XXVII/137
      accord; Bourbon (rue de); Roumier, François (16..-1748); sculpteur
    - Constitution. Nicolas Le-Boucher Maître de danse. Rue de Buci., 9 avril 1721; MC/ET/XXVII/137
      constitution de rente; Buci (rue de); Le Boucher, Nicolas; danseur; enseignant
    - Constitution de rente au profit de Pierre Lepaultre, sculpteur du roi, demeurant rue d'Anjou., 9 avril 1721; MC/ET/XXVII/137
    - Constitution de rente au profit de Claude Aubriet, peintre ordinaire du roi en miniatures, demeurant au jardin royal des Plantes., 9 avril 1721; MC/ET/XXVII/137
      constitution de rente; Aubriet, Claude; peintre
    - Mariage entre Clément DELARY, maître à danser, faubourg Saint-Honoré, et Françoise BOCHE, fille de Pierre BOCHE, décédé, marchand. Parmi les témoins, Simon MASSON, maître à danser, ami du futur., 18 avril 1721; MC/ET/XXVII/137
      contrat de mariage; Saint-Honoré (faubourg); Delary, Clément; Boche, Françoise; Boche, Pierre; Masson, Simon; enseignant; danseur; commerçant
    - Constitution de rente au profit de Pierre Lepaultre, sculpteur du roi, demeurant rue d'Anjou., 22 avril 1721; MC/ET/XXVII/137
    - Seheult (Abraham) maître joaillier rue Sainte Marguerite § Constitution, 22 avril 1721; MC/ET/XXVII/137
    - Brochois (Jacques) maître serrurier à Paris § Constitution de la veuve de -, 22 avril 1721; MC/ET/XXVII/137
    - Couteau (Louis) marchand maître tapissier rue de Tournon § constitution, 22 avril 1721; MC/ET/XXVII/137
      constitution de rente; Couteau, Louis
    - Louis (François), menuisier, faubourg Saint-Antoine § Mariage de la fille de .., 19 août 1721; MC/ET/XXVII/137
      contrat de mariage; Louis, François
  - Minutes. 1721, mai, mai 1721; MC/ET/XXVII/138
    - Tourtenois (Jean) maître tapissier rue Neuve Saint-Médard § bail, 4 mai 1721; MC/ET/XXVII/138
      bail; Tourtenois, Jean
    - Troupant (Jean), maître menuisier, grande rue du Faubourg Saint-Germain § Bail, 8 mai 1721; MC/ET/XXVII/138
      bail; Troupeau, Jean
    - Déclaration et certificat concernant Claude Hallé, peintre du roi et professeur en son académie, demeurant rue Sainte-Marguerite., 13 mai 1721; MC/ET/XXVII/138
      déclaration; certificat; Sainte-Marguerite (rue); Hallé, Claude; peintre
    - La Pierre (Nicolas), maître peintre, au Marché Neuf § Compte, 15 mai 1721; MC/ET/XXVII/138
      marché; La Pierre, Nicolas
    - Procuration à Claude Hallé, peintre du roi et professeur en son académie, demeurant rue Sainte-Marguerite., 17 mai 1721; MC/ET/XXVII/138
      procuration; Sainte-Marguerite (rue); Hallé, Claude; peintre
    - Bordereau et déclaration par Antoine Armand ou Harmand, architecte du roi, demeurant rue du Sépulcre., 21 mai 1721; MC/ET/XXVII/138
      déclaration; Saint-Sépulcre (rue du); Armand, Antoine; Harmand, Antoine; architecte
    - Constitution. Nicolas Le-Boucher. Maître de danse. Rue de Buci., 28 mai 1721; MC/ET/XXVII/138
    - Constitution de rente au profit de Pierre François Sanson, peintre ancien adjoint de l'académie de Saint-Luc, demeurant rue des Vieux-Augustins., 28 mai 1721; MC/ET/XXVII/138
      constitution de rente; Vieux-Augustins (rue des); Sanson, Pierre François; peintre
  - Minutes. 1721, juin - juillet, juin - juillet 1721; MC/ET/XXVII/139
    - DENONNEAU (Olivier) menuisier Rue Princesse § Transport de droits successifs .., 6 août 1720; MC/ET/XXVII/139
      transport de droits; Denonneau, Olivier
    - Dupuis (Jean), maître peintre, rue du Four § Mariage de .., 10 août 1720; MC/ET/XXVII/139
      contrat de mariage; Dupuis, Jean
    - Delalande (Nicolas) maître sculpteur rue Neuve Saint-Eustache § Mariage de .., 3 juin 1721; MC/ET/XXVII/139
      contrat de mariage; Delalande, Nicolas
    - Benard (Jean Baptiste Pierre) maître et marchand brodeur rue Saint Sauveur § Mariage de .., 6 juin 1721; MC/ET/XXVII/139
      contrat de mariage; Benard, Jean Baptiste Pierre
    - Corniquet (Jean Baptiste) maître et marchand brodeur rue de Bourbon § Mariage de la veuve de .., 6 juin 1721; MC/ET/XXVII/139
      contrat de mariage; Corniquet, Jean Baptiste
    - Constitution de rente au profit de Jean Tiercelet, maître maçon, demeurant place Maubert., 9 juin 1721; MC/ET/XXVII/139
      constitution de rente; Maubert (place); Tiercelet, Jean; maçon
    - Quillart (Pierre) maître menuisier en ébène rue Princesse § bail, 13 juin 1721; MC/ET/XXVII/139
      bail; Quillart, Pierre
    - Dedienne (Louis) doreur à Troyes § Procuration déposée, 20 juin 1721; MC/ET/XXVII/139
      procuration; Dédienne, Louis
    - Constitution de rente au profit de Pierre Sanson, peintre de l'académie de Saint-Luc, demeurant rue des Vieux-Augustins., 26 juin 1721; MC/ET/XXVII/139
      constitution de rente; Vieux-Augustins (rue des); Sanson, Pierre; peintre
    - La Forge (Claude de), maître peintre, rue du Four § déclaration, 9 juillet 1721; MC/ET/XXVII/139
      déclaration; La Forge, Claude de
    - Dumont (Jean) maître brodeur rue des Boucheries § désistement, 16 juillet 1721; MC/ET/XXVII/139
      Dumont, Jean
    - Brisson (Jean Claude) maître menuisier; rue des Canettes § transaction, 16 juillet 1721; MC/ET/XXVII/139
      accord; Brisson, Jean Claude
    - Simonet (Nicolas) architecte aux Premontrés de la rue Hautefeuille § dépôt de pièces, 18 juillet 1721; MC/ET/XXVII/139
      Simonet, Nicolas
    - Lemonnier (Jean) maître relieur rue de Cambray § Contrat de mariage de .., 20 juillet 1721; MC/ET/XXVII/139
      contrat de mariage; Lemonnier, Jean
    - Lemonnier (Louis) maître relieur place de Cambrai § Mariage du fils de .., 20 juillet 1721; MC/ET/XXVII/139
  - Minutes. 1721, août - septembre, août - septembre 1721; MC/ET/XXVII/140
    - Mariage de Etienne Brion, graveur en taille douce, demeurant rue du Faubourg-Saint-Jacques-du-Haut-Pas, en présence de Jean-François Cart, graveur et marchand d'estampes en taille douce., 3 août 1721; MC/ET/XXVII/140
      contrat de mariage; Faubourg-Saint-Jacques (rue du); Brion, Etienne; Cart, Jean François; graveur; graveur; dessinateur
    - Mariage de la fille de Jean-Baptiste Scotin, graveur ordinaire du roi, demeurant rue Saint-Jacques., 5 août 1721; MC/ET/XXVII/140
      contrat de mariage; Saint-Jacques (rue); Scotin, Jean-Baptiste I (1678-1740); graveur
    - horloger (apprentissage) § Contrat pour 7 ans entre Guillaume Vallet, marchand horloger, et François Rabby, maître horloger, au profit de Jean André Anche, enfant orphelin âgé de 16 ans, logé, nourri, blanchi par son maître. Moyennant 50 livres., 19 août 1721; MC/ET/XXVII/140
    - Chaulot (Claude) maître maçon rue Saint-André des Arts § Vente, 19 août 1721; MC/ET/XXVII/140
      acte de vente; Chaulot, Claude
    - Breban (Nicolas) tapissier rue Saint-Antoine en qualité de tuteur § Mariage, 8 septembre 1721; MC/ET/XXVII/140
      contrat de mariage; Breban, Nicolas
    - Quittance à Jean-Baptiste Adam, maître marbrier à Paris., 28 septembre 1721; MC/ET/XXVII/140
      quittance; Adam, Jean-Baptiste; tailleur de pierre
    - Adam (Jean Jacques) maître marbrier rue du Battoir § quittance, 28 septembre 1721; MC/ET/XXVII/140
      quittance; Adam, Jean Jacques
  - Minutes. 1721, octobre - décembre, octobre - décembre 1721; MC/ET/XXVII/141
    - Delacroix (Antoine Louis) marchand tapissier Rue des Canettes § obligation, 4 octobre 1721; MC/ET/XXVII/141
      obligation; Delacroix, Antoine Louis
    - Petitbled (Nicolas Roch), maître menuisier, rue Saint-Louis § Bail, 12 octobre 1721; MC/ET/XXVII/141
      bail; Petitbled, Nicolas Roch
    - Baillon (Albert) maître horloger rue de Buci § Bail, 17 octobre 1721; MC/ET/XXVII/141
      bail; Baillon, Albert
    - Troupant (Jean), maître menuisier, rue de Bourbon § Bail, 18 octobre 1721; MC/ET/XXVII/141
    - Dedienne (Louis) doreur à Paris, de présent à Troyes § Testament de la femme de .., 27 octobre 1721; MC/ET/XXVII/141
      testament; Dédienne, Louis
    - Contrat de dot et de profession de la veuve de Pierre Granier, sculpteur ordinaire du roi, et concernant François Benoît Massou, sculpteur ordinaire du roi, demeurant aux galeries du Louvre., 29 octobre 1721; MC/ET/XXVII/141
      donation; Orties-du-Louvre (rue des); Granier, Pierre; Massou, François Benoît; sculpteur
    - Gallien (Simon), marchand orfèvre, rue de Buci § Bail, 30 octobre 1721; MC/ET/XXVII/141
      bail; Gallien, Simon
    - Delaclef (Charles), peintre à Nanterre § Bail, 5 novembre 1721; MC/ET/XXVII/141
      bail; Delaclef, Charles
    - Convention entre David CORNWELL, opérateur anglais, et Nicolas de SAINT-MARTIN pour la foire Saint-Germain., 14 novembre 1721; MC/ET/XXVII/141
      convention; Cornwell, David; Saint-Martin, Nicolas de
    - Langlois (Charles François) maître horloger; rue du Harlay § bail, 29 novembre 1721; MC/ET/XXVII/141
      bail; Langlois, Charles François
    - Colinet (Jean Baptiste) maître maçon rue l'Evesque § obligation, 12 décembre 1721; MC/ET/XXVII/141
      obligation; Colinet, Jean Baptiste
    - Devis et marché des ouvrages de maçonnerie pour la construction d'une maison en deux corps de logis sur une place sise rue de la Planche appartenant à Pierre Lemoyne, suivant les dessins du sieur Gobin, architecte expert juré., 15 décembre 1721; MC/ET/XXVII/141
      devis; marché; Planche (rue de la); Gobin (M.); Lemoyne, Pierre; architecte
    - Petoureau (Marin) maître maçon rue de Grenelle § Convention, 15 décembre 1721; MC/ET/XXVII/141
      Petoureau, Marin
    - Dépôt de procuration par Lazare Patin de Latour, secrétaire au régiment suisse de Werdmiller, à Charles Lazare Patin de Latour, son frère, commis au bureau des décimes du diocèse de Paris., 30 décembre 1721; MC/ET/XXVII/141
      Actes signalés par le personnel du Minutier central des notaires de Paris.
      Date de création de la notice: 2019 (Benoît Morant).
  - Minutes. 1722, janvier - mars, janvier - mars 1722; MC/ET/XXVII/142
    - Bizard (Jean Etienne) marchand tapissier rue Sainte Marguerite § Inventaire après décès de la femme de .., 14 janvier 1722; MC/ET/XXVII/142
      inventaire; Bizard, Jean Etienne
    - Quittance de Etienne Allegrain, peintre ordinaire du roi, demeurant rue Meslay., 17 janvier 1722; MC/ET/XXVII/142
      quittance; Meslay (rue); Allegrain, Etienne (1644?-1736); peintre
    - Mariage du marquis de Castries et de madame de Levy, demeurant rue de Varenne et au château de Castries. le contrat mentionne des tapisseries en dot., 22 janvier 1722; MC/ET/XXVII/142
      Précisions sur les lieux: Castries (Hérault)--Château
      contrat de mariage; Castries (Hérault); Varenne (rue de); Castries, Joseph François de La Croix (1663-1728, marquis de); Lévis-Charlus, Marie Françoise de (1698-1728)
    - Bizard (Jean Etienne) Marchand tapissier rue Sainte Marguerite § Mariage de .., 25 janvier 1722; MC/ET/XXVII/142
      contrat de mariage; Bizard, Jean Etienne
    - Bail par Charles Duval, architecte juré expert, maître maçon, demeurant paroisse Saint-Gervais, 22 février 1722; MC/ET/XXVII/142
      bail; Duval, Charles; architecte
    - Thiboust (Sébastien) maître serrurier rue de Bourbon § Vente d'un quart de maison, 24 février 1722; MC/ET/XXVII/142
      acte de vente; Thiboust, Sébastien
    - Inventaire après décès de René Gaillard, avocat au Parlement, demeurant quai Malaquais. Pierre Testard, peintre de l'académie de Saint-Luc estime les 43 tableaux sans noms d'auteur., 25 février 1722; MC/ET/XXVII/142
      inventaire après décès; Malaquais (quai); Gaillard, René; Testard, Pierre (16..?-1749); avocat au parlement (Ancien Régime); peintre
    - Varignon (Leonard) entrepreneur de bâtiments porte Saint Denis § obligation, 4 mars 1722; MC/ET/XXVII/142
      obligation; Varignon, Leonard
    - Comparution concernant Claude Hallé, peintre du roi., 20 mars 1722; MC/ET/XXVII/142
      comparution; Hallé, Claude; peintre
    - Arrêté de mémoire et compte pour les ouvrages de maçonnerie faits durant l'année 1720 pour les bénédictines de Notre-Dame-de-Consolation, dans leur couvent de la rue du Cherche-Midi., 23 mars 1722; MC/ET/XXVII/142
      Cherche-Midi (rue du)
  - Minutes. 1722, avril - juin, avril - juin 1722; MC/ET/XXVII/143
    - Quenot (Antoine), menuisier, rue du Sépulcre § Contrat de mariage .., 7 avril 1722; MC/ET/XXVII/143
      contrat de mariage; Quenot, Antoine
    - Renonciation à maîtrise de Joseph Soufflet, maître de danse, rue des Mathurins., 8 avril 1722; MC/ET/XXVII/143
      renonciation; Mathurins (rue des); Soufflet, Joseph; danseur; enseignant
    - BAUDOIN (René) maître maçon Rue de la petite Bretonnerie § Don mutuel .., 9 avril 1722; MC/ET/XXVII/143
      donation; Baudoin, René
    - Transaction concernant Nicolas Roch Billot, peintre de l'académie royale., 28 avril 1722; MC/ET/XXVII/143
      accord; Billot, Nicolas Roch; peintre
    - MENESSON (Pierre) Ebéniste Rue du Vieil Colombier § Mise en apprentissage du fils de .., 1er mai 1722; MC/ET/XXVII/143
      contrat d'apprentissage; Menesson, Pierre
    - LAUDOIN (René) Maître maçon; Rue des Vieilles Tuileries § quittance portant mainlevée .., 3 mai 1722; MC/ET/XXVII/143
      quittance; Laudoin, René
    - CARRIER (Guillaume) Sculpteur Rue Pellefort § Inventaire après décès .., 6 mai 1722; MC/ET/XXVII/143
      inventaire; Carrier, Guillaume
    - Procuration concernant Claude Dupouch, maître peintre, demeurant rue Saint-André-des-Arts., 11 mai 1722; MC/ET/XXVII/143
      procuration; Saint-André-des-Arts (rue); Dupouch, Claude; peintre
    - BAILLON (Albert) Maître horloger Rue de Buci § Subrogation de bail ..; Abandonnement de bien; 2 actes même date, 13 mai 1722; MC/ET/XXVII/143
    - GUILLART (Pierre) maître menuisier en ébène Rue Princesse § Contrat de mariage .., 17 mai 1722; MC/ET/XXVII/143
      contrat de mariage; Guillart, Pierre
    - HORACE (Robert) maître maçon Rue de la Bretonnerie § Promesse de garantie, 22 mai 1722; MC/ET/XXVII/143
      Horace, Robert
    - VIAL (Louis) Entrepreneur de bâtiments maître maçon Rue Neuve Saint-Lambert § Quittance et Emploi., 8 août 1722; MC/ET/XXVII/143
      quittance; Vial, Louis
    - CONTANT (Claude) Serrurier Rue de Bourgogne § Quittance .., 24 août 1722; MC/ET/XXVII/143
      quittance; Contant, Claude
    - VOISIN (Nicolas) maître horloger § Notoriété .., 17 mai 1724; MC/ET/XXVII/143
      Voisin, Nicolas
  - Minutes. 1722, juillet - septembre, juillet - septembre 1722; MC/ET/XXVII/144
    - QUILLART (Pierre) ou QUILLARD maître menuisier en ébène Rue Princesse § mise en apprentissage chez .., 2 juillet 1722; MC/ET/XXVII/144
      contrat d'apprentissage; Quillart, Pierre
    - Bail par Claude Hallé, peintre du roi., 10 août 1722; MC/ET/XXVII/144
      bail; Hallé, Claude; peintre
    - BEAUJEAN (Gilles) maître menuisier; Rue des Quatre Vents § Vente de maison, 13 août 1722; MC/ET/XXVII/144
      acte de vente; Beaujean, Gilles
    - GUESNON (Jean) menuisier ordinaire du Roi. faubourg Saint-Denis § Quittance .., 23 août 1722; MC/ET/XXVII/144
      quittance; Guesnon, Jean
    - THIBOUST (Sébastien) maître Serrurier Rue de Bourbon § Bail à rente., 24 août 1722; MC/ET/XXVII/144
      bail; Thiboust, Sébastien
    - GALLIER (Jean Nicolas) graveur Rue des Boucheries § Consentement .., 29 août 1722; MC/ET/XXVII/144
      Gallier, Jean Nicolas
    - HEYSSEND (Marcus) ébéniste Madrid. § Convention .., 1er septembre 1722; MC/ET/XXVII/144
      Heyssend, Marcus
    - BIZARD (André) maître tapissier Rue Saint-André des Arts § Quittance; Bail; 2 actes même date, 10 septembre 1722; MC/ET/XXVII/144
      quittance; bail; Bizard, André
    - BIZARD (Pierre Jean) Maître tapissier Rue Saint André des Arts § Quittance ..; Bail 2 actes, 10 septembre 1722; MC/ET/XXVII/144
      quittance; bail; Bizard, Pierre Jean
    - POUREAUX (Jean) Doreur Rue de Buci § Contrat de mariage de .., 13 septembre 1722; MC/ET/XXVII/144
      contrat de mariage; Poureaux, Jean
    - MOREAU (Jacques) maître doreur Rue du Buci § Remariage de la veuve de .., 13 septembre 1722; MC/ET/XXVII/144
      contrat de mariage; Moreau, Jacques
    - DETREZ (Nicolas) menuisier Rue Saint-Denis § Mariage du fils de .., 14 septembre 1722; MC/ET/XXVII/144
      contrat de mariage; Detrez, Nicolas
  - Minutes. 1722, octobre - décembre, octobre - décembre 1722; MC/ET/XXVII/145
    - VERMANTE (Gérard) maître ébéniste Rue des Saints Pères § Mise en apprentissage chez .., 1er octobre 1722; MC/ET/XXVII/145
      contrat d'apprentissage; Vermante, Gérard
    - ALEXANDRE (Louis) maître menuisier Rue du Sépulcre § Bail de privilège .., 5 octobre 1722; MC/ET/XXVII/145
    - DELESPÉE (Claude) Horloger Rue des Boucheries § Transport de rente., 11 octobre 1722; MC/ET/XXVII/145
      transport de droits; Delespée, Claude
    - LASALLE (Léonard) Maçon Rue du Four. § Contrat de mariage .., 18 octobre 1722; MC/ET/XXVII/145
      contrat de mariage; Lasalle, Léonard
    - CHALON (Michel) Maçon Rue du Four § Contrat de mariage de .., 18 octobre 1722; MC/ET/XXVII/145
      contrat de mariage; Chalon, Michel
    - LANGLOIS (François) Maître horloger Rue de Harlay § Bail .., 2 novembre 1722; MC/ET/XXVII/145
      bail; Langlois, François
    - MARBOTIN (Léonard) maçon Rue de Seine § Obligation .., 15 novembre 1722; MC/ET/XXVII/145
      obligation; Marbotin, Léonard
    - QUILLART (Pierre) maître ébéniste Rue Princesse § Réduction .. 2 actes même date, 16 novembre 1722; MC/ET/XXVII/145
    - PINCELIN (Jean), Peintre, Rue du Four § Remboursement .., 30 décembre 1722; MC/ET/XXVII/145
      Pincelin, Jean
    - Vente par h. et p. seigneur Cosme Antoine Dal Pozzo, commandeur de l'ordre de Saint-Etienne de Florence, demeurant à présent à Paris rue Montmartre au Bain-Royal, paroisse Saint-Eustache, à h. et p. seigneur marquis Octavio Rinaldo Del Bufalo della Vallé, général des Postes de notre saint père le Pape, demeurant actuellement à Rome, de huit tableaux peints sur toile, originaux de Nicolas Poussin, représentant Les Sept Sacrements, dont deux le Baptême, avec bordures. Ces tableaux sont dans l'hôtel dudit sieur del Bufalo. Ils sont vendus pour la somme de six mille écus romains. Le h. et p. seigneur François abbé Landy, envoyé de son altesse sérénissime le duc de Parme en la cour de France, demeurant en son hôtel de la rue de La Chaise, paroisse Saint-Sulpice, est intervenu dans les tractations du règlement financier., 31 décembre 1722 - 1722; MC/ET/XXVII/145
      8 tableaux de Nicolas Poussin.
      Précisions sur les lieux: Paris--Montmartre (rue, enseigne du Bain-Royal)
      acte de vente; Bain Royal (enseigne du); Chaise (rue de la); Montmartre (rue); Rome (Italie); Bufalo della Valle, Octavio Rinaldo del (16..-17..); Landy, François; Poussin, Nicolas (1594-1665); Pozzo, Côme Antoine du; administrateur
    - Messager (François), maître menuisier, rue Saint-Dominique § Bail par .., 11 mars 1723; MC/ET/XXVII/145
      bail; Messager, François
  - Minutes. 1723, janvier - mars, janvier - mars 1723; MC/ET/XXVII/146
    - HEUZÉ (Louis) Marchand Tapissier Rue de Bourbon § mise en apprentissage chez .., 5 janvier 1723; MC/ET/XXVII/146
      contrat d'apprentissage; Heuzé, Louis
    - HUET (Jean) maître potier d'étain Rue de Buci § Procuration .., 30 janvier 1723; MC/ET/XXVII/146
      procuration; Huet, Jean
    - Poisson (Pierre), menuisier, Asnières § Vente d'une terre par .., 4 février 1723; MC/ET/XXVII/146
      acte de vente; Poisson, Pierre
    - QUILLIART (Pierre) maître menuisier en ébène § mise en apprentissage chez .., 24 février 1723; MC/ET/XXVII/146
  - Minutes. 1723, avril - juin, avril - juin 1723; MC/ET/XXVII/147
    - ALEXANDRE (Louis) maître menuisier Rue du Sépulcre § Vente., 19 août 1722; MC/ET/XXVII/147
      acte de vente; Alexandre, Louis
    - Engagement concernant Alexis Simon Belle, peintre ordinaire du roi, demeurant rue du Four., 17 avril 1723; MC/ET/XXVII/147
      Four (rue du); Belle, Alexis Simon; peintre
    - Constitution de rente. Cornelius Fremin. Maître à danser. Rue des Boucheries., 23 avril 1723; MC/ET/XXVII/147
      constitution de rente; Fremin, Cornelius; enseignant; danseur
    - Gallien (Simon), orfèvre joaillier, rue de Buci § Bail .., 27 avril 1723; MC/ET/XXVII/147
    - Constitution de rente au profit de Pierre Lepaultre, sculpteur du roi, demeurant rue d'Anjou., 13 mai 1723; MC/ET/XXVII/147
    - Seheult (Abraham), maître joaillier, rue Saint-Marguerite § Constitution de rente .., 13 mai 1723; MC/ET/XXVII/147
    - DELAHAYE (François) maître menuisier paroisse Saint-Sauveur § Constitution de rente ..; 6 actes même nature, 13 mai 1723; MC/ET/XXVII/147
    - WALLET (Jean) maître doreur Rue Saint André des Arts § Quittance de Remboursement .., 26 mai 1723; MC/ET/XXVII/147
      quittance; Wallet, Jean